Inventaris van de kaarten 1570- ca. 1890, verzameld door E. H. Bergsma
Nationaal Archief, Den Haag
- EUROPA., II
  - Zuidoost-Europa., II.800
    - Sovjet-Unie (Europees deel)., II.930
      - Europees Rusland. Karte des Europäischen Russland's und der Angrenzenden Länder. Mit genauer Bezeichung der Strassen und Angabe einiger Historisch-Physikalisch-Geographischen Haupt-momente. Zusammengestellt von A. Petermann., 1855; 362; 1 blad Kleur; 1:6.000.000
      - Europees Rusland. General-Karte vom Westlichen Russland nebst Preussen, Posen und Galizien., Midden 19e eeuw; 363; 1 blad Kleur; 1:2.000.000
        Met legenda en inzet van Warschau
        Vervaardigd door: F. Handtke
      - Krim Carte de la Crimée, par A.H. Dufour., 1854; 364; 1 blad Kleur; c. 1:900.000
        Met legenda en inzet van Balaklava
      - Oekraïne Amplicissima Ucraniae regio, palatinatus Kioviensem et Bracslaviensem complectens, cum adjacentibus provinciis juxta recentissimam designationem aeri incisa arie et fiuntibus. Tobiae Conradi Lotteri Geographi. Augustae Vindel., Midden 18e eeuw; 365; 1 blad Kleur; 68 mm = 25 Duitse mijl
        Kaart van de Oekraïne, Moldavie, Litauen etc
      - Zwarte Zee Schwarzes Meer oder Pontus Euxenius. Kaart van de zuidkust van de Zwarte Zee, van de Bosporus tot Batoemi, en het Pontische gebergte., Midden 19e eeuw; 366; 3 bladen; zonder schaalaanduiding
      - Oostzee Karte der Ost-See von F. Handtke., Vierde kwart 19e eeuw; 367; 1 blad Kleur; 1:1.791.000
        Met diverse inzetten
      - Sebastopol Sebastopol met Haven en Vestingwerken. Uitgegeven bij A. Jager, Water 110 te Amsterdam., Eind 18e eeuw; 368; 1 blad Kleur; 8,5 cm = 2 geografische mijl
        Met inzet: Zwarte Zee
- AZIË., III
  - Asia nova Delineatio, auctore N. Visscher., 1698; 369; 1 blad Kleur; c. 1:20.000.000
  - Nieuwe Kaart van Asia, na de alderlaatste ontdekking int licht gebracht. te Amsterdam bij Isaak Tirion., 1733; 370; 1 blad; 27 cm = 150 Duitse mijl
    Atlantes deel III blz. 127
  - Charte de l'Asie, publiée par Jean Watch, se vend au Negoce de Martin Will à Augsbourg., Eind 18e eeuw; 371; 1 blad Kleur; 75 mm = 500 Franse mijl
  - Asia accuratissima descriptia ex omnibus, quae hactenus extiterunt imprimis viri Ampliff Nicolai Witsen, Consulis Amstelaedamensis exactissimis delineationibus. P. Schenk ex Amstel. cum Privil., 1710; 372; 1 blad Kleur; 1:19.000.000
    Altantes deel III blz. 119
  - Carte d'Asie par Herisson, revue et corrigée par A.H. Dufour. Paris., 1839; 373; 1 blad Kleur; c. 1:20.000.000
  - Asie mineure, pour l'Intelligence de 1'Histoire Romaine de M. Stuart., 1796; 374; 1 blad; 45 mm = 50 Franse mijl
    Historische kaart van Voor-of Klein-Azië
  - Engels-Indië Carte des possesions anglaises de 1'Inde, comprenant les établissements anglaises dans l'Indoustan, l'Indo-Chine, et la Chine par A.H. Dufour., 1857; 375; 1 blad; 1:7.800.000
    Kaart van de Engelse bezittingen in Azië
  - Sovjet-unie (Aziatisch deel)., III.100
    - Rusland Map of Turkistan, comprising the countries between the Caspian and British India, compiled by E.G. Ravenstein. F.R.G.S., 1873; 376; 1 blad; Manuscript; 53 mm = 150 Engelse mijl
      Kaart van het huidige zuid-Rusland
    - Centraal-Azië Carte de l'Asie centrale indiquant la marche suivie par le corps d'armée Russe dans l'expedition contre Khiwa. Kaart van centraal-Azië, waarop aangegeven de route der Russische troepen in de tocht tegen Khiwa., Rond 1875; 377; 1 blad; 10 cm = 1000 km
    - Rusland Carte de la route qui conduit par la Russie aux Indes Orientales. Dessinée et gravée par Charles Mare à Berlin., Eerste helft 19e eeuw; 378; 1 blad Kleur; zonder schaalaanduiding
      Kaart van de weg door Aziatisch Rusland naar de Bengaalse Golf
  - Zuidwest-Azië., III.200
    - Zuidwest-Azië Map of the countries between England & India, designed to be the over-land and sea-route to the East (the line of communication with our Indian possessions)., Derde kwart 19e eeuw; 379; 1 blad Kleur; 63 mm = 400 Engelse mijl
      Met inzet: schetskaart van de route van Engeland naar China
      Kaart van de route van Engeland naar India over zee en over land
      Uitgegeven door: James Wyld
    - Midden-Oosten Alexandri Magni Imperium et Expeditio, Tabula Conspettum exhibens Regionum omnium quas Alexander Dario & Regibus Indorum bellum illaturus peragravit., 1757; 380; 1 blad Kleur; 8 cm = 120 Franse mijl
      Kaart van het rijk van Alexander
      Vervaardigd door G. de L'Isle, Uitgegeven door: Covens en Mortier
      Atlantes deel II blz. 62
    - L'Armenie & Mèdie, pour l'Intelligence de l'Histoire Romaine de M. Stuart., 1799; 381; 1 blad; c. 1:20.000.000
      Historische kaart van het Midden-Oosten
    - Afbeeldinge der custen van Abex, der engte van Mecha, anders ghenaempt de Roode Zee, Item de custen van Arabien, Ormus, Persen, tot Sinde toe, van de Rieviere, Indus, Cambayen,.., Eind 16e eeuw; 382; 1 blad; 57 mm = 100 Duitse mijl
      Kaart van het Midden-Oosten
      Vervaardigd door: Petrus Plancius Afkomstig uit: Itinerario, voyage ofte Schipvaert naar oost ofte Portugaels Indiën 1579-1592 door Jan Huygen van Linschoten
      Deel I, blz. 30
      Zie ook inv. nr.434
    - Nieuwe Kaart van Irak, Arabi, Kurdistan, Diarbek, Turkomannia, Syrie en het Heilige Land. Uitgegeven te Amsterdam bij Isaak Tirion., 1732; 383; 1 blad; 62 mm = 45 Duitse mijl
      Kaart van Arabië
    - Karte von Klein-Asien, entworfen und gezeichnet nach den neuesten und zuverlässigsten Quellen,...A. Baron v. Vincke, Fischer und baron v. Moltke, H. Kiepert, A. Schönborn, K. Koch... Berlin.., 1844; 384; 3 bladen; 1:1.000.000
      Kaart van Zuid-Turkije
    - Turksch-Azië, Arabie en Perzië., Eind 19e eeuw; 385; 1 blad Kleur; 31 mm = 100 Duitse mijl
      P.J. Mulder lith. Leiden
    - Nieuwe en nauwkeurige Kaart van Arabien, Asiatisch Turkijen enz. Getrokken uit de voornaamste Schrijvers met behulp van de beste Land- en Zeekaarten, alles in orde gebragt volgens sterrekundige waarneemingen, door Eman. Bowen. Verbeterd door W.A. Bachiene., 1785; 386; blad
      Atlantes deel I blz. 53
    - Arabisch Schiereiland Carte du Cours Inférieure de 1'Euphrate, depuis sa jonction avec le Tigre jusqu'a Souk-el-Chiouk. Levée en novembre 1868 par M.F. Sicard.., 387; 1 blad; Manuscript; 1:20.000
      Kaart van de benedenloop van de Eufraat
      Zie ook inv. nr. 388
    - Carte du Chat-el Arab ou Fleuve des Arabes. Euphrate et Tigre Réunis, depuis leur Jonction à Kornah jusqu 'a l'Isle Abadan et à la rivière Kharoum. Levée en novembre 1868 par M.F. Sicard.., 388; 1 blad; Manuscript; 1:20.000
      Kaart van de rivier Sjat-el Arab in Voor-Azië
      Van dezelfde hand als inv. nr. 387
    - Nieuwe Kaart van Arabia, uitgegeven te Amsterdam bij Isaak Tirion., 1731; 389; 1 blad; 5 cm = 75 Duitse mijl
    - Perzische Rijk Nieuwe kaart van 't Rijk van Persie. Uitgegeven te Amsterdam door Isaak Tirion., Tweede kwart 18e eeuw; 390; l blad; 59 mm = 75 Duitse mijl
    - Kandahar Gront van de Stat, en van de vermaerde vesting van Kandahar, de beste plaets van geheel Asia., 18e Eeuw; 391; 1 blad; zonder schaalaanduiding
      Aanzicht van Kandahar in Afghanistan
    - Kaspische Zee Kaart van het gebied rond de Kaspische Zee., 19e Eeuw; 392; 1 blad; zonder schaalaanduiding
      Tôme XXXI de l'Academie Royale des Belle Lettres. Histoire p. 211
    - Israël., III. 205
      - Karte von Palestina, nach den neuesten Quellen, vorzüglich nach den Robinsonschen Untersuchungen bearbeitet und gezeichnet von H. Kiepert. Herausgegeben von Prof. Dr. Carl. Ritter., 1842; 393; 1 blad; 1:600.000
      - Palestina., 1830; 394; 1 blad; 1:900.000
        Vervaardigd door Dr. C. Ritter Met legenda en inzetten: Jeruzalem en Arabia-Petraea
      - De VIe Landkaarte vertoonende Het Joodsche Land aan de heerschappij der Roomsche Keisers onderworpen en bestierd door hunne Landvoogden, door W.A. Bachiene., 1785; 395; 1 blad; 5 cm = 30 Romeinse mijl
        Uit: Heilige Geografie of Aardrijkskundige beschrijving... W.A. Bachiene
      - De IIe Landkaart verbeeldende 't land Kanaan, nog bewoond door deszelfs eerste bezitters, Kanaans nakomelingen, beneven de landen door welke sommigen hunner zich hebben uitgebreid, daar bij de Landen der Philistijnen, Ana-lektionen...enz door W.A. Bachiene., 1786; 396; 1 blad; 32 mm = 10 uren weegs
        Zie noot onder inv. nr. 395
      - Iste Landkaart of Afbeelding van de Natuurlijke Gesteldheid des Lands Kanaan waar in de Zeëen, rivieren, beken, gelijk de Bergen, dalen... die in de Heilige Schrift genoemd zijn, worden aangeweezen. door W.A. Bachiene., 1786; 397; 1 blad; 5 cm = 10 uren weegs
        Kaart van Israël
      - Platte Grond van Jerusalem volgens Josefus en de Rabbynen., Eind 18e eeuw; 398; 1 blad; zonder schaalaanduiding
        IXe Deel, blz. 143. Mogelijk afkomstig uit:
        Heilige Geographie, of Aardrijkskundige beschrijving.. W.A. Bachiene
      - De VIIe Landkaarte verbeeldende de stad Jerusalem beneven de daar omgelegen Bergen en Dalen, Fonteinen, Water-leidingen, Lusthoven enz. door W.A. Bachiene., Derde kwart 18e eeuw; 399; 1 blad; 76 mm = 5 Stadien
        Uit: Heilige Geographie, of Aardrijkskundige beschrijving.. W.A. Bachiene
  - Oost-Azië., III.300
    - Siberië en Japan Nieuwe Kaart van Tartarië, na de alderlaatste ontdekking int ligt gebragt. tot Amsterdam door Isaak Tirion., 400; 1 blad; 3 cm= 75 Duitse mijl
    - Japan Nieuwe Kaart van 't Keizerrijk Japan. Na de nieuwste ontdekkingen uitgegeven te Amsterdam door Isaak Tirion., Midden 18e eeuw; 401; 1 blad; 44 mm = 30 Duitse mijl
    - China., III.310
      - China en Mongolië Carte du Mogolistan d'une partie du Royaume de Geté et des Païs voisins., Midden 18e eeuw; 402; 1 blad; 21 mm = 100 Geografische mijl
      - China. Imperii Sinarum nova Descriptio., 1741; 403; 1 blad Kleur; zonder schaalaanduiding
        Kaart van China, Birma, Thailand etc.
        Uitgegeven door: Covens en Mortier
        Atlantes deel II blz. 75
      - China. Nouvelle Carte de 1'Empire de la Chine et les Paiis circonvoisins/Nieuwe Kaart van 't Keizerrijk China en de aangrenzende landen. A Amsterdam Chez I. Tirion., Tweede kwart 18e eeuw; 404; 1 blad; 39 mm = 420 Engelse mijl
      - Pagode Paolinx Pagode., zonder jaarvermelding; 405; 1 blad
        Tekening van een Chinese Pagode
  - Zuid-Azië., III.400
    - Zuid-Azië Erythraei sive Rubri Maris Periplus, olim ab Arriano descriptus, nunc vèro ab Abrah. Ortelio ex eodem delineatus. Cum Imp. Reg. et Cancellariae Brabantiae Privilegio decennali 1597., 406; 1 blad; zonder schaalaanduiding
      Vervaardigd door: Abraham Ortelius Met inzetten: Annonis Periplus, Hyperborei, en Ulyssis Errores
      Deze kaart is voor het eerst in Theatrum Orbis Terrarum van A. Ortelius opgenomen, in het Parergon van de Italiaanse uitgave van 1597. Atlantes deel III blz. 58
    - Indo-China Nieuwe Kaart van India over de Ganges, of van Malakka, Siam, Cambodia, Chiampa, Kochinchina, Laos, Pegu, Ava enz. Uitgegeven door Isaak Tirion., Derde kwart 18e eeuw; 407; 1 blad; 42 mm = 75 Duitse mijl
    - India., III.430
      - India en Ceylon.
        - The Indian Atlas. Kaart van India en Ceylon in 177 bladen, gebaseerd op trigonometische opnamen., 1827; 408.1-408.9; 17 bladen Kleur; 4 miles op 1 inch
          Vervaardigd door: John Walker Aanwezige bladen achterin de catalogus aangegeven op het overzichtsblad
          - Blad 1., 408.1
          - Blad 2., 408.2
          - Blad 3., 408.3
          - Blad 4., 408.4
          - Blad 5., 408.5
          - Blad 6., 408.6
          - Blad 7., 408.7
          - Blad 8., 408.8
          - Blad 9., 408.9
          - Blad 10., 408.10
          - Blad 11., 408.11
          - Blad 12., 408.12
          - Blad 13., 408.13
          - Blad 14., 408.14
          - Blad 15., 408.15
          - Blad 16., 408.16
          - Blad 17., 408.17
        - Supplement to the Map of India., 1816; 409; 1 blad Kleur; 94 mm = 60 Engelse mijl
          Vervaardigd door: A. Arrowsmith Blad 8 van het supplement van een meerbladige kaart van India en Ceylon
          Met inzet van Punjab
        - Onderste helft van het overzichtsblad van de kaart van India en Ceylon., 1816; 410; 1 blad Kleur; 94 mm = 60 Engelse mijl
          Vervaardigd door: A. Arrowsmith
        - Twee bladen van een meerbladige kaart van India en Ceylon: de Zuidpunt van India., 1822; 411; 2 bladen Kleur; 18,5 cm = 30 Engelse mijl
        - Blad 16 van een meerbladige kaart van India en Ceylon: de monding van de Kistnah rivier., 1822; 412; 1 blad Kleur; 18,5 cm = 30 Engelse mijl
          Vervaardigd door: A. Arrowsmith Mogelijk een misdruk
        - Philip's New Map of India, compiled from the most Authentic sources, by W. Hughes, F.R.G.S., Derde kwart 18e eeuw; 413; 1 blad Kleur; 18 cm = 500 Engelse mijl
          Met inzet van het oosten van de baai van Bengalen
        - Map of India, shewing the British Territories, subdivided into Collectorates, and including the Tenasserim provinces, with the position and Boundary of each native state., 1853; 414; 6 bladen; 20 cm = 250 Engelse mijl
          Kaart van de Britse bezittingen in India, en de bezittigen van de natuurlijke bewoners
          Vervaardigd door: John Walker
        - This newly constructed and extended Map of India from the Latest surveys of the best Authorities, published principally for the use of the officers of the Army in India, is respectfully inscribed to Major General John Malcolm., 1825; 415; 4 bladen Kleur; 10 cm = 120 Engelse mijl
        - Map of the Routes in India, with tables of Distances between the principa1 Towns & Military Stations., 1853; 416; 1 blad Kleur; 12,5 cm = 400 Engelse mijl
          Wegenkaart van India met afstandstabel
          Uitgegeven door W.H. Allen & Co
        - Cette Carte est très utile pour l'intelligence de l'affaire du Comte de Lally, parcequ 'elle offre le plan de l'Inde et qu'elle fait connoitre les positions des différens endroits donts il est parlé dans les Mémoires., 19e eeuw; 417; 1 blad; z.s
          Kaart van India en Ceylon, naar de memoires van C. de Lally
          Met inzet van Madagascar
          Tweede exemplaar aanwezig zonder titel: inv. nr. 418
        - Kaart van India en Ceylon., 19e eeuw; 418; 1 blad; zonder schaalaanduiding
          Met inschrift: Cette carte à été faite d'apres des mémoires de C. de Lally
          Tweede exemplaar aanwezig zonder titel aan inv. nr. 417
        - Nieuwe Kaart van 't Keizerrijk van den Grooten Mogol, uitgegeven te Amsterdam door Isaak Tirion., Derde kwart 18e eeuw; 419; 1 blad
          Kaart van India en Ceylon
          72 mm = 120 Duitse mijl.
        - Carte de la Partie inférieure de 1'Inde en deça du Gange, contenant l'isle de Ceylan, les Côtes de Malabar et de Coromandel; avec les pays compris entre ces côtes., Begin 19e eeuw; 420; 1 blad; 55 mm = 125 Franse mijl
          Kaart van het zuiden van India met Ceylon
        - Hindostan, im Jahre 1805, nach bewährten Karten und Astronomische Beobachtungen entworfen und gestochen von J. Carl Ausfeld., 421; 1 blad Kleur; 3 cm = 50 Geografische mijl
      - India en Pakistan.
        - Linker bovenblad van een meerbladig Engelse kaart van Noord-India en Pakistan., 19e Eeuw; 422; 1 blad Kleur; zonder schaalaanduiding
        - Carte de l'Expedition de Tamerlan dans les Indes., Midden 18e eeuw; 423; 1 blad; 25 mm = 80 mijl van 20 op een graad
          Kaart van Noord-India
        - Carte des Côtes de Malabar et de Coromandel, presentée au Roi par son très Humble très obéissant et très fidel sujet Guillaume Delisle., 1780; 424; 1 blad Kleur; 84 mm = 75 Franse mijl
          Kaart van de kusten van Malabar en Coromandel
        - Carte du Bengale, Bahur &c. Levée par le Major Rennel Ingénieur de la Compagnie des Indes Orientales, Publiée à Londres sur un dessin communique par les directeurs., 1782; 425; 4 bladen Kleur; 14,4 cm = 70 Engelse mijl
          Kaart van India en het gebied dat grenst aan de Himalaya
          Met inzet van Calcutta op het 4e blad
          Blad 4 is in twee exemplaren aanwezig
        - Carte de l'Inde, dressée pour la Correspondance de Victor Jacquemont, pendant les années 1828-1832., Tweede kwart 19e eeuw; 426; 1 blad; 43 mm = 14 Engelse mijl
          Kaart van noord- en midden-India
          Zeven exemplaren
        - Carte de la Partie Supérieure de l'Inde en Deça du Gange. Comprise entre la Coté du Concan et celle d'Orixa, avec l'Empire du Mogol, le Bengale le rivière d'Asham, partie de ceux d'Ava et Pegu., Begin 19e eeuw; 427; 1 blad; 33 mm = 75 Franse mijl
          Kaart van het noorden van India
          Met inzet van de mond van de Ganges-rivier
        - Magni Mogolis Imperium de Novo Correctum et Divisum per F. de Wit Amtelodami, ex Officia I. Covens et C. Mortier., 1759; 428; 1 blad Kleur; 64 mm = 60 Duitse mijl
          Kaart van het Noorden van India
          Atlantes deel II blz. 81
        - Historical and Statistical Illustration of Countries, Rivers, Cities and Towns &c. on the Eastern or Gangetic / Western or Bombay-side of India; from Original notes commenced in 1809., Begin 19e eeuw; 429; 1 blad
          Geschiedkundige en statistieke beschrijving van de wester- en oosterzijde van India
        - Map of the Eastern Frontier of British India with the Adjacent Countries, extending to Yunan in China by Captn. R. Boileau Pemberton., 1838; 430; 1 blad; zonder schaalaanduiding
          Titelblad van een kaart van de oostgrens van India
        - Coromandel Théàtre de la Guerre sur la Coste de Coromandel., Begin 19e eeuw; 431; 1 blad; 54 mm = 55 Engelse mijl
          Kaart van de kust van Coromandel
        - Ganges Partie du Gange où sont les Etablissements du commerce des Nations de l'Europe dans les Indes orientales., 1726; 432.1-432.2; 8 cm = 20 Engelse mijl
          Kaart van de monding van de Ganges. Henri Fricx
          - Eerste exemplaar, 432.1; 1 blad
          - Tweede exemplaar, 432.2; 1 blad
            Gefacsimileerd in
            Grote Atlas van de Oost-Indische Compagnie deel VI pp. 30-31
        - Plan de l'Isle de Goa dans les Indes et des Terres Adjacentes., Midden 18e eeuw; 433; 1 blad; 26 mm = 1 Franse mijl
        - Goa Indiae Orientalis Metropolis. Se vend à Leide chez Pierre vender Aa., 1729; 434; 1 blad; z.s
          Twee exemplaren. Origineel afkomstig uit Itinerario voyage ofte Schipvaart naar Oost ofte Portugaals Indien
          J.H. van Linschoten
          Deel I blz. 120
          Zie ook inv. nr. 382
          Atlantes deel I blz. 27
        - Ceylon. Pascaert van 't Eylandt Ceylon, voordesen Taprobana by de Inwoonders genaemt San Kaun. bij Gerard van Keulen. met Privilegie voor 15 jaar., 1753; 435; 1 blad Kleur; 14,6 cm = 20 Engelse mijl
          Met diepte-aanduidingen
          Atlantes deel IV blz. 376
        - Ceylon. Nieuwe Kaart van 't Eiland Ceilon Uitgegeven te Amsterdam bij Isaak Tirion., Midden 18e eeuw; 436; 1 blad; 7 cm = 15 Duitse mijl
          Oost boven
        - Ceylon. Ceylon olim Taprobana incolis Tenarisin et Lekawn dicta maxima et simul dictissima Maris Indici Insula accuratissime aeri incisa et excusa cura et sumtibus Tobiae Conradi Lotteri, Chalc. Et Geographi Augustano., Derde kwart 18e eeuw; 437; 1 blad Kleur; 10 cm = 12 Duitse mijl
          Met beschrijving
        - Ahmedabad Plan of the Duskroee Purgunna Ahmedabad Collectorate, Compiled and reduced from the Original Plans by the Offices of the Revenue Survey Department during the years 1820, 1821, 1822., 1844; 438; 1 blad; 20 cm = 8 Engelse mijl
          Kaart van Ahmedabad en omgeving
        - Bombay The Island of Bombay, reduced from the original survey, undertaken by order of Government, by Captain Thomas Dickinson, with the assistance of Captain Remon, Lieutts Jopp and Tate of the corps of Engineers. In the years 1812-1816., 1843; 439; 1 blad; 11,3 cm = 3 Statue miles
        - Madras The Environs of Madras, surveyed in 1814., 440; 1 blad; 20 cm = 20 Engelse mijl
          Uitgegeven door W. Faden
          Madras en omgeving
        - Pondicherri Plan de la ville de Pondicheri, dedié à la Mémoire de Mr. Dupleix., Derde kwart 18e eeuw; 441; 1 blad; 11,5 cm = 400 Franse voet
          Kaart van Pondicherri
  - Zuidoost-Azië., III.500
    - Carte des Indes et de la Chine, dressée sur plusieurs relations particulières, rectificées par quelques observations. par G. de l'Isle, premier géographe du Roy de l'Academie Royale des Sciences. avec privilège pour 20 ans., 18e eeuw; 442; 1 blad; 5 cm = 100 Franse mijl
    - Tabulis Indiae Orientalis. Emendata F. de Wit. J. l'Huilier fecit 1662., 443; l blad; zonder schaalaanduiding
    - Carte du théàtre de la guerre dans l'Inde, ou se trouvent une partie de la Chine, les îles sumatra, java, borneo, moluques et philippines. Dressée d'apres les meilleurs Cartes tant François qu 'Angloises par L. Denis.., 1782; 444; 1 blad Kleur; 11 cm = 200 Franse mijl
    - Indo-China.
      - Croquis-Intinéraire de l'Exploration de l'Indo-Chine entre Saigon et Sou-Tsheou-Fou, par la commission Françoise 1866-1868., Derde kwart 19e eeuw; 445; 1 blad
        Vervaardigd door Francis Garnier Met legenda
      - Carte des Indes Orientales. Ier feuille, dans laquelle on represente les Indes, deça la Rivière de Ganges, le Golfe de Bengale, Siam, Malacca, Sumatra, dressée par Mr. Tobie Mayer, la société Géograph .., 1748; 446; 1 blad Kleur; 52 mm = 75 Duitse mijl
        Uitgegeven door de De erven Homann
      - Presqu'Isle des Indes Orientales en deça du Gange, comprenant l'Indostan où Empire du Mogol, differens Royaumes où Etats les vastes Possessions des Anglais (D'après leurs propres cartes) et les autres Etablissements Européens., 1780; 447; 1 blad Kleur; 10,5 cm = 100 uur-mijl
        Kaart van de Britse en andere voormalige Europese bezittingen in Indië
        Vervaardigd door: M. Brion [de la Tour, Ingenieur-geographe du Roi?]
        Twee exemplaren, het tweede daterend uit 1781
    - Niet gerubriceerd.
      - Bangladesh Map of the Birman Empire. London, W. H. Allen & Co., Midden 19e eeuw; 448; 1 blad; zonder schaalaanduiding
        Kaart van het voormalige Birma
      - Bangladesh Map of the Burmese Empire, constructed from a Drawing compiled in the Surveyor General's office, Calcutta and other authentic documents, by James Wyld., 1826; 449; 1 blad Kleur; 8 cm = 100 Engelse mijl
      - Bangladesh & Burma Map of the Burman Empire, including also Siam, Cochin-China, Ton-King and Malaya. from Calcutta to Hong Kong., Eerste helft 19e eeuw; 450; 1 blad Kleur; 42 mm = 200 Engelse mijl
        Kaart van het vroegere Birma en een gedeelte der omliggende kusten
        Uitgegeven door James Wyld
      - Thailand Carte du Royaume de Siam, dressée sous la direction de Monseigneur de Pallegoix, evêque de Siam, d'apres ses itinéraires et divers documents, par Charle, Géographe., 1854; 451; 1 blad Kleur; 1:5.000.000
        Kaart van het voormalige Siam
        Met legenda en inzet van Bangkok
      - Ayudhia Plan de la Ville de Siam, capitale du Royaume de ce nom.../Plattegrond van Siam, Hoofd Stad des Koninkrijks van dien naam; door eenen Fransen Ingénieur opgenoomen anno 1687., 452; 1 blad; 49 mm = 600 voet
        Kaart van de stad Ayudhya, de voormalige hoofdstad van Thailand
    - Indonesië., III.580
      - Indische Archipel.
        - Le Royaume de Siam avec les Royaumes qui luy sont Tribunaires.... A Amsterdam chez Pierre Mortier, avec Privilege., 1700; 453; 1 blad Kleur; 10 cm = 80 Franse mijl
          Kaart van de Indische Archipel met Thailand
          Atlantes deel IV blz. 431
        - Indiae Orientalis, cum adjacentibus Insulis nova delineatione ob oculos posita per Mathaeum Seutter, S.C.M. Geogr. August., 18e eeuw; 454; 1 blad Kleur; 73 mm = 150 Duitse mijl
        - Indiae Orientalis insularumque Adiacientium typus., 1570; 455; 1 blad Kleur; z.s
          Kaart van de Indische Archipel
          Abraham Ortelius
          Met beschrijving in latijn